ACORDAO-COMPLETO-2484619

ACÓRDÃO 2143/2022 ATA 37/2022 - PLENÁRIO

VISTOS, relatados e discutidos estes autos que cuidam de pedido de reexame interposto contra o Acórdão 4546/2020-TCU-Plenário,
ACORDAM os Ministros do Tribunal de Contas da União, reunidos em sessão do Plenário, com fundamento no artigo 48 da Lei 8.443/1992, c/c os artigos 285 e 286 do Regimento Interno do TCU, diante das razões expostas pelo Relator, em:
9.1. conhecer e negar provimento ao pedido de reexame;
9.2. dar ciência deste acórdão ao recorrente e à unidade jurisdicionada.

Pedido de reexame contra acórdão que considerou ilegal ato de pessoal.

Tribunal Regional Eleitoral do Amazonas.

3. Interessados/Responsáveis/Recorrentes:
3.1. Interessado: Antônio Emanuel Braga Magalhães (XXX.209.277-XX).
3.2. Recorrente: Antonio Emanuel Braga Magalhaes (XXX.209.277-XX).

13.1. Ministros presentes: Benjamin Zymler (na Presidência), Augusto Nardes, Aroldo Cedraz e Bruno Dantas (Relator).
13.2. Ministros-Substitutos convocados: Augusto Sherman Cavalcanti, Marcos Bemquerer Costa e Weder de Oliveira.

BRUNO DANTAS

Ministro Vital do Rêgo.

Cuidam os autos de pedido de reexame (peça peças 18-23) interposto por Antônio Emanuel Braga Magalhães contra o Acórdão 4546/2020-TCU-Plenário, lavrado nos seguintes termos:
"VISTOS, relatados e discutidos estes autos que tratam de ato de concessão de aposentadoria emitido pelo Tribunal Regional Eleitoral do Amazonas em favor do ex-servidor Antônio Emanuel Braga Magalhães;
ACORDAM os Ministros do Tribunal de Contas da União, reunidos em sessão extraordinária do Plenário, com fundamento no art. 71, inciso III, da Constituição Federal, nos arts. 1º, inciso V, e 39, inciso II, da Lei 8.443/1992, no art. 260, § 1º, do RI/TCU e ante as razões expostas pelo Relator, em:
9.1. considerar ilegal o ato de concessão de aposentadoria emitido em favor de Antônio Emanuel Braga Magalhães (XXX.209.277-XX) , recusando o respectivo registro;
9.1.1. dispensar a devolução dos valores indevidamente recebidos até a data da ciência pelo Tribunal Regional Eleitoral do Amazonas do presente acórdão, com base no Enunciado 106 da Súmula da Jurisprudência do TCU;
9.2. determinar ao Tribunal Regional Eleitoral do Amazonas, com base no art. 45 da Lei 8.443/1992, que:
9.2.1. faça cessar os pagamentos decorrentes do ato impugnado, em especial os que se referem aos percentuais de 10,87% e 11,98%, comunicando ao TCU, no prazo de 15 (quinze) dias, as providências adotadas, nos termos do art. 262, caput, do Regimento Interno do TCU, art. 8º, caput, da Resolução-TCU 206/2007 e art. 19, caput, da Instrução Normativa-TCU 78/2018;
9.2.2. promova o destaque da parcela excedente de "quintos" incorporada pelo interessado em decorrência do exercício de funções comissionadas posteriormente a 8/4/1998, transformando-a em parcela compensatória a ser absorvida por quaisquer reajustes futuros, consoante decidido pelo Supremo Tribunal Federal no Recurso Extraordinário 638.115;
9.2.3. emita novo ato de aposentadoria, livre das irregularidades apontadas, submetendo-o ao TCU, no prazo de 30 (trinta) dias, consoante os arts. 262, § 2º, do Regimento Interno do TCU e 19, § 3º, da Instrução Normativa TCU 78/2018;
9.2.4. comunique ao interessado o teor desta decisão, alertando-o de que o efeito suspensivo proveniente da interposição de eventual recurso não o exime da devolução dos valores percebidos indevidamente após a respectiva notificação, caso o recurso não seja provido;
9.2.5. no prazo de 30 (trinta) dias, contados da ciência desta decisão, envie a este Tribunal documentos comprobatórios de que o interessado está ciente da presente deliberação."
2.	Admitido o processamento do recurso, porquanto preenchidos os requisitos previstos no art. 48 da Lei 8.443/1992, conferi efeito suspensivo aos itens 9.1, 9.2, 9.2.1, 9.2.2 e 9.3.3 do acórdão recorrido (peça 27) .
3.	Instruído o feito, faço reproduzir, com os ajustes que julgo pertinentes, o exame técnico e o encaminhamento oferecidos pela Secretaria de Recursos deste Tribunal (peça 32) :
"HISTÓRICO
2.	O Tribunal considerou ilegal e negou registro ao ato de aposentadoria do recorrente pelas seguintes irregularidades, conforme consignado no voto condutor da deliberação recorrida (peça 31) :
3.	No mérito, a unidade técnica propõe considerar ilegal o ato sob exame em razão das seguintes irregularidades: (i) incorporação de quintos que considerou o exercício de funções após o advento da Lei 9.624/1998 (que entrou em vigor em 8/4/1998) ; nesse caso, a Sefip propõe converter a referida quantia em parcela compensatória, a ser absorvida por quaisquer reajustes e reestruturações de carreira supervenientes, nos termos propostos pelo STF, na modulação de efeitos conferida no julgamento do RE 638.115/CE; e (ii) pagamento das vantagens 11,98% (URV) e 10,87% (IPCr) , contrariando pacífica jurisprudência desta Corte de Contas.
2.1.	Inconformado, o Sr. Antônio Emanuel Braga Magalhães interpôs o presente pedido de reexame, que se fundamenta nas alegações que, adiante, passar-se-á a relatar.
EXAME DE ADMISSIBILIDADE
3.	Reitera-se o exame preliminar de admissibilidade (peça 24) , ratificado à peça 27 pelo Excelentíssimo Senhor Ministro Bruno Dantas, que entendeu pelo conhecimento do recurso, uma vez que preenchidos os requisitos do art. 48 da Lei 8.443/1992, c/c os arts. 285 e 286, parágrafo único, do RI/TCU, suspendendo-se os efeitos dos itens 9.1, 9.2, 9.2.1, 9.2.2 e 9.3.3 do Acórdão 4546/2020-TCU-Plenário.
EXAME DE MÉRITO
Delimitação
4.	Constitui objeto do presente recurso analisar se deve ser mantida nos proventos as vantagens referentes aos percentuais 10,87% (IPCr) e 11,98% (URV) , tal como consta no ato concessório de aposentadoria sob exame.
5.	Da manutenção dos pagamentos referentes às vantagens dos percentuais 10,87% (IPCr) e 11,98% (URV) 
5.1.	Após consignar que não se insurge quanto ao item ''9.2.2'' do Acórdão 4546/2020-TCU-Plenário, que trata da parcela de ''quintos'', haja vista que a determinação está em consonância com a decisão prolatada pelo Supremo Federal no Recurso Extraordinário 638.115, o recorrente defende a manutenção dos pagamentos das vantagens referentes aos percentuais 10,87% (IPCr) e 11,98% (URV) com base nas seguintes alegações:
5.2.	a) Da rubrica 0077 - Decisão Judicial 10,87%
5.3.	o Sindicato dos Servidores da Justiça Eleitoral do Estado do Amazonas - Sinjeam impetrou Mandado de Segurança junto ao Tribunal Regional Eleitoral do Amazonas, pleiteando a concessão da segurança no sentido de determinar à autoridade coatora que procedesse ao pagamento dos servidores integrantes da categoria profissional representada pelo impetrante, da reposição salarial no percentual de 10,87%, com efeitos financeiros a contar da lesão ao direito, ou seja, da primeira data-base após a edição da Medida Provisória nº 1.053/95;
5.4.	o TRE/AM, por maioria, decidiu conceder a segurança para determinar a reposição salarial pleiteada, nos termos do voto relator, tendo sido interposto contra a deliberação adotada Recurso Especial pela Procuradoria Regional Eleitoral, ao qual foi negado seguimento por decisão do Presidente do TRE/AM, o que ensejou a interposição de Agravo de Instrumento, mas não foi conhecido, e a decisão transitou em julgado em 18/08/2004, não tendo sido proposta ação rescisória;
5.5.	há aproximadamente 15 anos os servidores vinculados ao TRE/AM, substituídos da entidade postulante, dentre os quais se inclui este interessado, percebem a referida vantagem por força de decisão judicial transitada em julgado, não podendo a concessão ser revista, sob pena de ofensa à coisa julgada;
5.6.	a decisão em questão apresenta-se revestida da autoridade da coisa julgada, o que a torna insuscetível de reforma, eis que não mais se apresenta viável sequer a possibilidade de ajuizamento da ação rescisória como meio autônomo de impugnação, em razão do decurso do prazo decadencial de 2 (dois) anos a que alude o art. 975 do CPC/15;
5.7.	a exigência de segurança jurídica, enquanto expressão do Estado Democrático de Direito, mostra-se impregnada de elevado conteúdo ético, social e jurídico, projetando-se sobre as relações jurídicas, mesmo as de direito público (RTJ 191/922, Red. p/ o acórdão Min. GILMAR MENDES) , em ordem a viabilizar a incidência desse mesmo princípio sobre comportamentos de qualquer dos Poderes ou órgãos do Estado, para que se preservem, desse modo, situações consolidadas e protegidas pelo fenômeno da "res judicata";
5.8.	na correlação entre o princípio da confiança e o princípio da segurança jurídica, GILMAR MENDES enfatiza a ''presença de um componente de ética jurídica e sua aplicação nas relações jurídicas de direito público" (v.g., STF, Pleno, Rel. Min. GILMAR MENDES, MS 22.357-0, DJU 05.11.04, p. 06) , tendo sido acolhido pelo direito positivo ao "vedar a aplicação retroativa de uma nova interpretação pela Administração Pública, precisamente para evitar a quebra da confiança, ou daquele componente de ética jurídica referidos pelo Min. GILMAR", conforme art. 2º, inciso XIII, da Lei 9.784/99;
5.9.	em observância à coisa julgada, conforme inclusive aos entendimentos do que consta dos julgados do STF no Ag. Reg. em Mandado de Segurança 33.528 e RE 592.912-AgR, e ao princípio da segurança jurídica, pugna-se pela manutenção do pagamento do percentual 10,87%;
5.10.	b) Da rubrica 0098 - Decisão Administrativa Proc. 288/04 (11,98%) 
5.11.	o Desembargador Roberto Hermidas de Aragão, na qualidade de Presidente do Tribunal Regional Eleitoral do Amazonas, apreciando o processo administrativo n. 502/00-SLN/COPES/SRH, "evocou decisão simétrica do Tribunal Superior Eleitoral na Petição n. 786/2000 para conferir aos servidores do TRE/AM a recomposição salarial à base de 11,98%, com efeitos retroativos a abril de 1994";
5.12.	o surgimento da Lei n. 10.475, de 27 de junho de 2002, que reestruturou os cargos e salários dos servidores do Poder Judiciário, levou a supressão da rubrica que contemplava esta recomposição, sob o entendimento, preliminar, de que a tabela de vencimentos e funções ali instituída a teria absorvido, mas "examinando a matéria mais detalhadamente, nos autos do Procedimento Administrativo n. 288/2004-SRH, a Presidência do TRE/AM, desta vez na pessoa do Desembargador Kid Mendes de Oliveira, autorizou o restabelecimento dos pagamentos";
5.13.	recebe a vantagem relativa ao percentual de 11,98% há cerca de 15 anos, por força de decisão administrativa da Egrégia Corte Regional, não podendo ser modificada, em virtude da ocorrência da coisa julgada administrativa; e
5.14.	a decisão do TRE/AM que conferiu aos seus servidores o pagamento do percentual de 11,98% reveste-se de definitividade, não podendo ser modificada, sob pena de violação aos princípios da segurança jurídica, da lealdade, da boa-fé e da confiança, estes últimos corolários do primeiro.
5.15.	Pede, por fim, o conhecimento e provimento do recurso, de modo que seja "reformando o Acórdão guerreado, a fim de considerar legal e efetuar o registro da aposentadoria da interessada, incorporando em seus proventos os percentuais 10,87% e 11,98%".
Análise:
5.16.	De início, convém trazer à baila excerto do voto condutor da deliberação recorrida (peça 9) :
6. De início, no que diz respeito ao pagamento da parcela que decorre da incorporação de quintos nos proventos de aposentadoria do interessado, conforme se observa no formulário de peça 3, o inativo incorporou, com base em decisão administrativa do Tribunal Regional Eleitoral do Amazonas, quintos pelo exercício de funções após 8/4/1998. 
7. Nessa situação, contudo, ressalto que o STF, no julgamento do RE 638.115/CE, a despeito de considerar inconstitucionais as incorporações de quintos referentes ao exercício de funções após 8/4/1998, modulou a decisão de forma a permitir que, no caso de concessões administrativas, tais parcelas não sejam imediatamente suprimidas dos vencimentos e proventos dos interessados. 
8. Para esses casos, a modulação de efeitos conferida pela Suprema Corte permitiu a conversão dos quintos incorporados após 8/4/1998 em parcela compensatória a ser absorvida por quaisquer reajustes e reestruturações futuras. Assim, cabe determinação ao Tribunal Regional Eleitoral do Amazonas para que promova o destaque da parcela excedente de "quintos" incorporados pelo interessado posteriormente a 8/4/1998, transformando-a em parcela compensatória a ser absorvida por quaisquer reajustes futuros, consoante decidido pelo Supremo Tribunal Federal no Recurso Extraordinário 638.115.
9. No que diz respeito à parcela decorrente do percentual de 10,87%, que se refere à recomposição salarial, relativa à variação acumulada do IPCr entre janeiro e junho de 1995, concedida pela Medida Provisória 1.053/1995 (convertida na Lei 10.192/2001) , é pacífica a jurisprudência do STJ quanto à impossibilidade de concessão, aos servidores públicos, de tal percentual tendo em vista sua distinção com os trabalhadores em geral. Nesse sentido transcrevo as ementas das seguintes decisões:
	RESP. 364.753 DF (Rel. Ministro Jorge Scartezzini) 
"Processo Civil. Administrativo. Recurso Especial. Mandado de Segurança. Servidores Públicos. Decadência Rejeitada. Cobrança Retroativa. Inviabilidade. Súmulas 269 e 271, do STF. Reajuste de 10,87%. Lei 10.192/2001, Art. 9º. Inaplicabilidade aos servidores públicos. Conceitos Distintos."
	(...) 
3 - Este Tribunal tem entendido, em reiterados julgados, que os servidores públicos não se incluem no termo "trabalhadores" adotado no art. 9º, da Lei nº 10.192/01, para o recebimento do reajuste de 10,87%, relativo ao IPC-r apurado pelo IBGE entre janeiro e junho de 1995. Isto porque, o vínculo que une os servidores públicos federais à União, aplicado por analogia ao Distrito Federal, no caso concreto, é seu Estatuto ou Regime Jurídico Único (Lei nº 8.112/90) , enquanto que os trabalhadores celetistas têm vínculo empregatício com o empregador regido pela CLT. São bases legais e normas completamente distintas. Precedentes (cf. REsp nº s 402.660/DF, 362.702/DF e 419.343/DF) .
	RESP. 471.331 DF (Rel. Ministro José Arnaldo da Fonseca) 
"Recurso Especial. Administrativo. Servidor Público do Distrito Federal. Mandado de Segurança. IPC-R de 10,87% da Lei 10.192/2001. Impossibilidade de concessão da ordem com efeitos financeiros pretéritos (jan/96) . Súmulas 269 e 271/STF. Reajuste que somente se aplica aos trabalhadores. Distinção Constitucional e legal sobre servidores públicos e trabalhadores em geral. Precedentes."
	(...) 
O termo "trabalhadores" utilizado no dispositivo no qual encontra-se embasada a pretensão (art. 9º da Lei nº 10.291/2001) não pode ser entendido de forma ampliativa, considerando a distinção constitucional dos regimes dos trabalhadores e servidores públicos. 
O fato de os servidores também possuírem data-base não dá suporte ao mesmo tratamento conferido aos trabalhadores, até porque a remuneração daqueles só se dará por lei específica, nos termos do art. 37, X da Constituição Federal
10. No que diz respeito ao percentual de 11,98% (URV) , destaco que o pagamento do referido índice é igualmente irregular. Nesse sentido, rememoro que o Plenário do STF, na apreciação do Recurso Extraordinário 61.836/RN, com repercussão geral, deixou assente que o término da incorporação do percentual relativo à diferença de 11,98%, resultante da conversão em URV, dos valores em cruzeiros reais, "deve ocorrer no momento em que a carreira do servidor passa por uma reestruturação remuneratória, porquanto não há direito ad eternum de parcela de remuneração por servidor público" (RE 561.836/RN, Relator Ministro Luiz Fux, 1ª Turma, DJe de 10/2/2014) ." Com isso, a parcela em comento deveria ter sido absorvida nos proventos do inativo pelos aumentos e reestruturações que beneficiaram a carreira a que pertence o interessado. (destacamos) 
5.17.	Nota-se que o ato de aposentadoria do Sr. Antônio Emanuel Braga Magalhães foi considerado irregular em decorrência das seguintes vantagens: I) incorporação de quintos após 8/4/1998; II) vantagem relativa aos 10,87% (IPCr) ; e III) parcela referente ao percentual de 11,98% (URV) . 
5.18.	No tocante aos quintos, o subitem 9.2.2. do Acórdão 4546/2020-TCU-Plenário determinou sua transformação em parcela compensatória a ser absorvida por quaisquer reajustes futuros, não tendo o recorrente se insurgido contra esse procedimento, tendo somente apelado em relação aos percentuais 10,87% (IPCr) e 11,98% (URV) , cujas vantagens houve determinação do Tribunal para cessação dos pagamentos. 
5.19.	A irregularidade do pagamento da vantagem relativa ao percentual de 10,87% (IPCr) é pacífica na jurisprudência do Tribunal há tempos, conforme se extrai da seguinte passagem dos fundamentos que levaram a prolação do Acórdão 3094/2012-TCU-Plenário:
c) o recurso interposto pelo Sindjus contra o Acórdão 1006/2005-TCU-Plenário já foi julgado pelo Acórdão 2640/2010-TCU-Plenário, que não alterou o item 9.2 do acórdão recorrido; o pagamento da parcela de 10,87% não cabe a servidores públicos, pois a Lei 10.192/2001, que determinou o reajuste, foi dirigida especificamente aos trabalhadores em geral; o fato de o TCU não apontar quais dispositivos das Leis 10.475/2002 e 11.416/2006 restaram afrontados não prospera, pois as referidas normas promoveram reestruturações das carreiras do Poder Judiciário e tal parcela foi absorvida pelas reestruturações promovidas; quanto às características alimentar e de irrepetibilidade, o Tribunal tem entendido que a natureza alimentar não garante imunidade contra devolução de pagamentos indevidamente recebidos (Acórdão 2640/2010-TCU-Plenário) ; (destacamos e sublinhamos) 
5.20.	No excerto do voto condutor do Acórdão 11103/2019-TCU-Primeira Câmara é apresentada sequência de julgados do Tribunal na mesma linha, conforme a seguir transcrito:
a) Recebimento de rubricas judiciais (10,87% - R$ 1.163,79; 11,98% - R$ 316,78) , as quais foram incluídas na base de cálculo do benefício pensional em desacordo com o entendimento do TCU, delineado no Acórdão 2161/2005-TCU-Plenário, por se tratar de erro na execução da respectiva sentença, uma vez que tais vantagens deveriam ter sido absorvidas pelas novas estruturas remuneratórias implantadas (ou mesmo por reajuste geral) após o provimento jurisdicional que beneficiou o instituidor (Acórdãos 2.161/2005, 269/2012 e 3.624/2013 do Plenário, 3.775/2011, 7.837/2013, 2.278/2014, 2.511/2014, 3.200/2014 e 3.551/2014 da 1ª Câmara e 4.057/2013, 2.062/2014 e 2.594/2014 da 2ª Câmara, entre outros) ; (destacamos) 
5.21.	Convém mencionar, ainda, que a jurisprudência deste Tribunal é firme no sentido de que as decisões judiciais relativas a planos econômicos não amparam a percepção "para sempre" da parcela, conforme se extrai do seguinte excerto do voto condutor do Acórdão 7072/2019-TCU-Primeira Câmara: 
De início, observo que o objeto de irresignação apontado pelos embargantes já foi exaustivamente analisado pelo Acórdão 4526/2019-TCU-Primeira Câmara. Nesse sentido, transcrevo o teor do voto condutor da decisão embargada, que discorreu de maneira objetiva e detalhada sobre os argumentos ora reapresentados pelos embargantes:
Conforme bem apontou a Serur, as decisões judiciais que fundamentaram o pagamento das parcelas decorrentes de planos econômicos nos proventos do instituidor da pensão em epígrafe não amparam a percepção "para sempre".
Vale dizer que a coisa julgada que se formou nos autos das Reclamatórias Trabalhistas [...] há muito já produziram todos os efeitos esperados, não sendo hábeis, atualmente, para fundamentar qualquer pagamento a título de parcelas decorrentes de planos econômicos.
Nesse sentido, ensina o saudoso Ministro Teori Zavascki que se determinada decisão de mérito afirmou que uma relação jurídica existe ou que tem certo conteúdo, é porque supôs a existência de determinado comando normativo (norma jurídica) e de determinada situação de fato (suporte fático de incidência) ; se afirmou que determinada relação jurídica não existe, supôs a inexistência ou do comando normativo ou da situação de fato afirmada pelo litigante interessado. Nesse contexto, a alteração de qualquer desses elementos compromete o silogismo original da sentença porque estará alterado o silogismo do fenômeno de incidência por ela apreciado: a relação jurídica que antes existia deixou de existir e vice-versa. [footnoteRef:2] [2: ZAVASCKI, Teori Albino. Eficácia das sentenças na jurisdição constitucional. 4. ed., rev., atual. e ampl. São Paulo: Revista dos Tribunais, 2017. p. 105.]
Daí afirmar-se que a força do comando sentencial tem uma condição implícita, a da cláusula rebus sic stantibus, e significa que ela atua enquanto se mantiverem íntegras as situações de fato e de direito existentes quando da prolação da sentença. Alterada a situação de fato (muda o suporte fático, mantendo-se o estado da norma) ou de direito (muda o estado da norma, mantendo-se o estado de fato) , ou dos dois, a sentença deixa de ter a força de lei entre as partes, que até então mantinha.
No caso concreto em análise, observo que o suporte fático que fundamentou as decisões judiciais proferidas pela justiça trabalhista, há muito restou exaurido na medida em que os percentuais pleiteados em decorrência da implementação de planos econômicos, os quais tem natureza jurídica de antecipação salarial da data-base, já deveriam ter sido compensados nas datas-bases subsequentes às respectivas datas de referência para as perdas requeridas perante o poder judiciário, ou, no limite, por ocasião da mudança do regime jurídico da CLT para o RJU (Lei 8.112/1990) .
Além desses marcos, ainda que algum valor residual hipoteticamente tivesse sido implementado para evitar eventual decesso remuneratório, tal resíduo também deveria ter sido compensado ao longo do tempo pelas diversas reestruturações de carreira e aumentos de remuneração que o instituidor auferiu depois que passou a ser regido pela Lei 8.112/1990, até seu falecimento, em razão de configurar relação de trato sucessivo submetida à cláusula rebus sic stantibus. Assim, nem o ex-servidor José Carlos Bandeira Neto estava amparado a perceber tais parcelas em vida (até seu óbito, ocorrido em 17/11/2016) e tampouco os beneficiários da pensão em epígrafe, ora recorrentes, estão amparados a perceber em sua pensão as aludidas parcelas.
Nessa senda, observo que tal entendimento já foi acolhido pelo STF no regime de repercussão geral no Recurso Extraordinário 596.663, cuja decisão restou assim ementada:
"CONSTITUCIONAL. PROCESSUAL CIVIL. SENTENÇA AFIRMANDO DIREITO À DIFERENÇA DE PERCENTUAL REMUNERATÓRIO, INCLUSIVE PARA O FUTURO. RELAÇÃO JURÍDICA DE TRATO CONTINUADO. EFICÁCIA TEMPORAL. CLÁUSULA REBUS SIC STANTIBUS. SUPERVENIENTE INCORPORAÇÃO DEFINITIVA NOS VENCIMENTOS POR FORÇA DE DISSÍDIO COLETIVO. EXAURIMENTO DA EFICÁCIA DA SENTENÇA.
A força vinculativa das sentenças sobre relações jurídicas de trato continuado atua rebus sic stantibus: sua eficácia permanece enquanto se mantiverem inalterados os pressupostos fáticos e jurídicos adotados para o juízo de certeza estabelecido pelo provimento sentencial. A superveniente alteração de qualquer desses pressupostos (a) determina a imediata cessação da eficácia executiva do julgado, independentemente de ação rescisória ou, salvo em estritas hipóteses previstas em lei, de ação revisional, razão pela qual (b) a matéria pode ser alegada como matéria de defesa em impugnação ou em embargos do executado.
Afirma-se, nessa linha de entendimento, que a sentença que reconhece ao trabalhador ou servidor o direito a determinado percentual de acréscimo remuneratório deixa de ter eficácia a partir da superveniente incorporação definitiva do referido percentual nos seus ganhos.
	Recurso extraordinário improvido".
Portanto, sem afrontar o instituto da coisa julgada é possível suprimir parcelas decorrentes de planos econômicos, ainda que amparadas por decisões judiciais com trânsito em julgado, já que, em razão das alterações na situação fática e jurídica que deu causa ao pedido judicial, a exemplo das reestruturações supervenientes na carreira a que pertenceu o instituidor, tais parcelas foram devidamente compensadas ao longo dos anos devido a sua natureza jurídica de antecipação salarial.
Não se trata, portanto, de afrontar a coisa julgada, como tenta fazer crer o embargante em sua tentativa de rediscutir o mérito. Conforme se vislumbra no RE 596.663, a força vinculativa das sentenças sobre relações jurídicas de trato continuado, como é o caso das vantagens decorrentes de planos econômicos, inseridas nos proventos dos embargantes, atua rebus sic stantibus, permanecendo sua eficácia enquanto não se alterarem os pressupostos fáticos e jurídicos adotados para o juízo de certeza estabelecido pelo provimento sentencial. Contudo, havendo a superveniente alteração dos pressupostos (como ocorreu no caso do instituidor, quando da passagem do regime da CLT para o RJU ou nas várias vezes em que os proventos do instituidor sofreram reestruturações/aumentos) cessa de imediato a eficácia executiva do julgado, independentemente de ação rescisória. (destacamos e sublinhamos) 
5.22.	Ademais, ad argumentandum tantum, ainda que a parcela impugnada não tenha sido paulatinamente absorvida em razão de reestruturações de carreira ocorridas posteriormente, observa-se que a mencionada ação judicial foi ajuizada quando o recorrente estava na atividade. Com efeito, observa-se que a jurisprudência atual do Supremo Tribunal Federal tem se inclinado no sentido de distinguir a situação dos servidores ativos da dos inativos.
5.23.	A esse respeito, tenha-se presente o seguinte excerto de voto do Ministro Benjamin Zymler, proferido na ocasião da apreciação do TC Processo 016.576/2012-8 (Acórdão 3502/2016-TCU-Primeira Câmara) :
'15. Assim sendo, ainda que existisse uma decisão judicial trabalhista que assegurasse a continuidade do pagamento de planos econômicos da década de 1980 na estrutura remuneratória atual, nada obstante a mudança de regime jurídico e a edição de inúmeros planos de carreira, há que se considerar que a relação jurídica de servidores ativos com a União é distinta daquela que envolve aposentados e pensionistas, de modo que também não há que se falar em transposição automática e acrítica de pretensos direitos havidos na atividade para a inatividade.
16. A decisão proferida pelo STF no MS 28.604/DF, a par de afastar, na espécie, a decadência prevista no art. 54 da Lei 9.784/1999, ilustra o ponto:
'DECADÊNCIA - ATO ADMINISTRATIVO - DESFAZIMENTO - APOSENTADORIA - INADEQUAÇÃO. O disposto no artigo 54 da Lei nº 9.784/99, a revelar o prazo de decadência para a Administração Pública rever os próprios atos, por pressupor situação jurídica constituída, não se aplica à aposentadoria, porque esta reclama atos sequenciais.
PROVENTOS DA APOSENTADORIA - URPs - DECISÃO JUDICIAL - ALCANCE. O título judicial há de ter o alcance perquirido não só quanto à situação jurídica do beneficiário - servidor -, mas também ao fato de envolver relação jurídica de ativo, e não de inativo.
CONTRADITÓRIO - PRESSUPOSTOS - LITÍGIO - ACUSAÇÃO. O contraditório, base maior do devido processo legal, requer, a teor do disposto no inciso LV do artigo 5º da Constituição Federal, litígio ou acusação, não alcançando os atos sequenciais alusivos ao registro de aposentadoria' (destaque não existente no original) .
17. Nesse decisum, o posicionamento do Supremo, que afastou os efeitos da coisa julgada, fundou-se, precisamente, no argumento de que o título judicial favorável ao impetrante alcançava exclusivamente seus vencimentos (ou seja, sua remuneração na atividade) , sem repercussão, portanto, em seus futuros proventos de aposentadoria. Nessa linha, transcrevo excerto das razões do relator, Ministro Marco Aurélio:
'Inicialmente, consigne-se que o título executivo judicial evocado não dirimiu controvérsia sobre proventos da aposentadoria. Ficou restrito a vencimentos dos impetrantes. (...) Logo, não cabe vislumbrar relevância da causa de pedir, no que direcionada a reconhecer-se a repercussão a ponto de alcançar proventos da aposentadoria cujo exame final, sob o ângulo da legalidade administrativa, incumbe ao Tribunal de Contas.
18. O mesmo aspecto também foi tangenciado pelo Ministro Gilmar Mendes na decisão monocrática proferida no MS 30.725:
'Nesse sentido, a coisa julgada deveria ser invocada, a princípio, para efeitos de pagamento de vencimentos, o que não significa, necessariamente, que essa proteção jurídica se estenda, desde logo, para o cálculo dos proventos, o qual deve ser analisado caso a caso, sob pena de reconhecer-se a perpetuação de um direito declarado a ponto de alcançar um instituto jurídico diverso: o instituto dos proventos.''
5.24.	Daí se apreende que a relação jurídica de servidores ativos com a União é distinta daquela entre a União e aposentados/pensionistas, de modo que não há que se falar em transposição automática e acrítica de pretensos direitos obtidos pelo servidor quando em atividade para a inatividade.
5.25.	Além disso, o próprio Tribunal Regional Eleitoral do Amazonas informou ao Tribunal de que os percentuais 10,87% e 11.98% já foram extipardos dos proventos do recorrente e dos demais beneficiários desde fevereiro de 2019, conforme a seguir apresentado (peça 13) :
Reporto-me ao Processo em referência para informar que as rubricas relativas aos percentuais de 10,87% e 11,98% já foram suprimidas do contracheque do aposentado Antônio Emanuel Braga Magalhães, na mesma ocasião em que ocorreu a supressão para todos os demais beneficiários desta Corte Eleitoral do Amazonas, ou seja, em fevereiro de 2019, em cumprimento à decisão do Excelentíssimo Corregedor Geral Eleitoral, Ministro Jorge Mussi [peça 14].
5.26.	Apesar de o próprio TRE-AM já ter interrompido o pagamento da vantagem referente ao percentual de 11,98% (URV) ao ora recorrente e demais beneficiários, convém mencionar que é pacífica a jurisprudência deste Tribunal há tempos quanto à sua irregularidade, conforme se extrai do excerto do voto condutor do Acórdão 14194/2018-TCU-Primeira Câmara:
Com efeito, o entendimento pacificado no âmbito desta Corte de Contas (Acórdão 955/2016-TCU-Segunda Câmara e 2253/2007 e 2553/2009-Plenário) é de que é ilegal a manutenção do pagamento da parcela de URV  (11,98%)  além do marco temporal estabelecido pelo Supremo Tribunal Federal, conforme decidido na ADI 1.797, STF:
"Considerando, entretanto, que a decisão impugnada não esclareceu os limites temporais de aplicação da diferença sob enfoque, impõe-se dar-lhe interpretação conforme à Carta, para o fim de deixar explicitado ser ela devida, aos servidores, de abril de 1994 a dezembro de 1996; e, aos magistrados, de abril de 1994 a janeiro de 1995; posto que, em janeiro de 1997, entrou em vigor a Lei 9.421/96, que, ao instituir as carreiras dos servidores do Poder Judiciário, fixou novos padrões de vencimentos em real; e, em fevereiro de 1995, os Decretos Legislativos 6 e 7 (DOU de 23/1/95) , que estipularam novas cifras para a remuneração dos Ministros de Estado e membros do Congresso Nacional, aplicáveis aos Ministros do STF por força da Lei 8.448, de 21/07/92, com reflexos sobre toda a magistratura federal."
5.27.	Sobre o princípio da segurança jurídica, cabe lembrar que a sedimentada jurisprudência da Suprema Corte é no sentido de classificar como ato complexo a concessão de aposentadoria, reforma ou pensão, consoante os seguintes julgados (RMS 3881/SP, MS 19875/DF, RE 195861/ES e MS 23665/DF) .
5.28.	Assim, sendo o ato de aposentadoria complexo, este somente passa a estar plenamente formado (perfeito) , válido (aferição da legalidade com reflexo de definitividade perante a Administração) e eficaz (plenamente oponível a terceiros, deixando de apresentar executoriedade provisória) quando recebe o registro pela Corte de Contas. Tal entendimento decorre do disposto no inciso III do art. 71 da Constituição Federal, que estabelece que compete ao Tribunal de Contas da União apreciar, para fins de registro, a legalidade dos atos de admissão, assim como a concessão de aposentadoria, reforma ou pensão.
5.29.	Nessa perspectiva, impõe-se reconhecer que referido ato possui natureza precária (cf., e.g., Acórdão 2482/2007-TCU-Primeira Câmara, Relator Augusto Nardes) , razão pela qual, até que haja o efetivo julgamento e o consequente registro pela Corte de Contas, não há que se falar em ato jurídico perfeito, tendo em vista a ausência de aperfeiçoamento e definitividade do ato.
5.30.	A propósito do tema, colaciona-se entendimento esposado pela Corte Constitucional ao decidir no âmbito do RE-195.861/ES:
APOSENTADORIA - ATO ADMINISTRATIVO DO CONSELHO DA MAGISTRATURA - NATUREZA - COISA JULGADA ADMINISTRATIVA - INEXISTÊNCIA. O ato de aposentadoria exsurge complexo, somente se aperfeiçoando com o registro perante a Corte de Contas. Insubsistência da decisão judicial na qual assentada, como óbice ao exame da legalidade, a coisa julgada administrativa. (grifos acrescidos) 
5.31.	No caso em apreço, não houve o respectivo registro em razão da constatação de ilegalidade no ato, o que afasta, por si só, a presunção de legitimidade do ato administrativo que concedeu o benefício ao recorrente, não havendo, assim, que se falar em violação da segurança jurídica ou de proteção da confiança. 
5.32.	Quanto à boa-fé do recorrente, tenha-se presente que foi considerada ao se dispensar a devolução dos valores indevidamente recebidos, nos termos do acórdão recorrido.
5.33.	É sobremodo importante ressaltar que este Tribunal tem o poder/dever de apreciar, para fins de registro, os atos de aposentadoria na esfera federal, nos termos do art. 71 da Lei Maior. Esta prerrogativa não pode ser infirmada pela sobreposição dos princípios da razoável duração do processo e da eficiência na Administração Pública.
5.34.	Quanto à decadência administrativa, essa só é configurada quando o processo não é julgado após 5 anos contados de sua chegada ao TCU. 
5.35.	Pacificando de vez o tema, o STF fixou a seguinte tese de repercussão geral (tema 445) , no bojo no RE 636.553, de relatoria do Min. Gilmar Mendes:
Em atenção aos princípios da segurança jurídica e da confiança legítima, os Tribunais de Contas estão sujeitos ao prazo de 5 anos para o julgamento da legalidade do ato de concessão inicial de aposentadoria, reforma ou pensão, a contar da chegada do processo à respectiva Corte de Contas. (destacou-se) 
5.36.	Assim, como o ato em reexame foi enviado ao TCU em 08/01/2016 (peça 3) e apreciado na Sessão do Plenário de 9/12/2020 - Telepresencial (peça 8) , não há que se falar em decadência administrativa nem em prescrição quinquenal, nem em obrigatoriedade de oitiva prévia do interessado.
5.37.	No que tange à Lei 9.784/1999 (art. 2º, parágrafo único, XIII) , que visa vedar aplicação retroativa de nova interpretação, convém observar que normas especiais (legal e regulamentar) regem o processo administrativo de controle externo a cargo do TCU (Lei 8.443/1992 e Regimento Interno/TCU) . Assim, outras normas de caráter geral, a exemplo da Lei 9.784/1999, incidem apenas para preencher eventuais lacunas e devem ser aplicadas naquilo que for compatível com o regramento especial.
5.38.	Nesse ponto, é preciso observar o teor do art. 260, § 2º, do Regimento Interno/TCU, cuja força normativa se ergue a partir de expressa autorização legislativa (Lei 8.443/1992, art. 3º c/c art. 39, § 1º) :
	Art. 260. [...]
§ 2º O acórdão que considerar legal o ato e determinar o seu registro não faz coisa julgada administrativa e poderá ser revisto de ofício pelo Tribunal, com a oitiva do Ministério Público e do beneficiário do ato, dentro do prazo de cinco anos da apreciação, se verificado que o ato viola a ordem jurídica, ou a qualquer tempo, no caso de comprovada má-fé.
5.39.	Em tal quadro, o argumento de que teria havido violação ao princípio da vedação de aplicação retroativa de nova interpretação se esmaece por duas razões principais:
i) não houve o registro do ato de aposentadoria do interessado, de tal arte a não se aplicar a máxima de que a "modificação posterior de jurisprudência não alcançaria as situações consolidadas à luz de critério interpretativo anterior". Isto porque poder-se-ia falar em situação consolidada apenas quando o ato de concessão recebe o registro do TCU, por ser ato complexo; e
ii) o acórdão que julgar legal o ato de aposentadoria e determinar o seu registro não faz coisa julgada administrativa, nos termos do § 2º do art. 260 do Regimento Interno deste Tribunal.
5.40.	Assim, propõe-se a rejeição dos argumentos apresentados pelo recorrente.
CONCLUSÃO
6.	Diante do exposto, não deve ser mantido nos proventos do recorrente as vantagens dos percentuais relativos 10,87% (IPCr) e 11,98% (URV) , pois irregulares, já que o primeiro foi concedido aos trabalhadores, regidos pela CLT, que não é o caso dos servidores públicos,  disciplinados pela Lei 8.112/90, sendo que mesmo que a vantagem tenha sido assegurada por decisão judicial não há que falar mais em continuidade dos pagamentos, pois houve o exaurimento do suporte fático/jurídico, enquanto o segundo só foi devido aos servidores do poder Judiciário entre  abril de 1994 a dezembro de 1996, conforme decidido pelo STF na ADI 1.797. Ademais, em decorrência de aumentos e reestruturações ocorridas na carreira pertencente ao recorrente já foram absorvidas tais vantagens, sem perder de vista que a relação jurídica de servidores ativos com a União é distinta daquela entre a União e aposentados/pensionistas, de modo que não há que se falar em transposição automática de pretensos direitos obtidos pelo servidor quando em atividade para a inatividade.
6.1.	Portanto, opina-se no sentido de negar provimento ao presente recurso.
PROPOSTA DE ENCAMINHAMENTO
7.	Ante o exposto, submetem-se os autos à consideração superior, propondo-se, com fundamento no art. 48 da Lei 8.443/1992:
a) conhecer do recurso e, no mérito, negar-lhe provimento; e
b) informar às recorrentes e demais interessados do acórdão a ser proferido, destacando que o relatório e o voto que o fundamentam podem ser acessados por meio do endereço eletrônico www.tcu.gov.br/acordaos."
4.	O Ministério Público junto ao TCU, representado nos autos pelo Procurador Sérgio Ricardo Costa Caribé, manifestou-se nos termos do seguinte parecer (peça 34) :
"Trata-se de pedido de reexame interposto contra decisão deste Tribunal que considerou ilegal o ato de aposentadoria do recorrente e negou o seu registro.
Segundo o referido decisum, a negativa de registro ocorreu em razão da inclusão de parcelas judiciais relativas aos percentuais de 10,87% (IPCr) e 11,98% (URV) , não absorvidas pelos aumentos concedidos à carreira do recorrente, e de parcela relativa à incorporação de Quintos com base no exercício de funções após 8/4/1998.
A Secretaria de Recursos (Serur) , após analisar os argumentos apresentados na peça recursal, que se limitaram à defesa das parcelas judiciais não absorvidas, propõe o conhecimento do presente recurso, para, no mérito, negar-lhe provimento, por entender que não foram trazidos aos autos argumentos capazes de modificar a deliberação recorrida.
De início, vale lembrar que a parcela relativa ao percentual de 10,87% se refere à recomposição salarial relativa à variação acumulada do IPCr, calculada pelo IBGE entre janeiro e junho de 1995 e concedida por meio da Medida Provisória 1.053/1995 (convertida na Lei 10.192/2001) .
Acerca da referida parcela, é pacífica a jurisprudência do STJ quanto à impossibilidade de sua concessão aos servidores públicos, pois os servidores públicos não se incluem no termo "trabalhadores" adotado no art. 9º da Lei 10.192/2001, para o recebimento do referido reajuste. (RESP. 364.753/DF, relatado pelo Ministro Jorge Scartezzini; e RESP. 471.331/DF, relatado pelo Ministro José Arnaldo da Fonseca) 
No que se refere ao percentual de 11,98% (URV) , o Supremo Tribunal Federal, ao apreciar o Recurso Extraordinário 61.836/RN, com repercussão geral reconhecida, entendeu que a absorção da referida parcela deve ocorrer quando da reestruturação da carreira do servidor, uma vez que não há direito ad eternum de parcela de remuneração por servidor público" (RE 561.836/RN, Relator Ministro Luiz Fux, 1ª Turma, DJe de 10/2/2014) 
Ante o exposto, este membro do Ministério Público de Contas, em consonância com a Unidade Técnica, entende que o presente pedido de reexame deve ser conhecido, para, no mérito, ter seu provimento negado."
	É o relatório.

Fernanda Kelen Sousa da Silva (11.739/OAB-AM), Maria Auxiliadora Bicharra da Silva Santana (3.004/OAB-AM) e outros, representando Antonio Emanuel Braga Magalhaes.

Procurador Sergio Ricardo Costa Caribé.

aposentadoria. identificação de irregularidade no pagamento de parcela de plano econômico. pedido de reexame. ELEMENTOS INSUFICiENTES PARA ALTERAR A DELIBERAÇÃO RECORRIDA. CONHECIMENTO e negativa de provimento. ciência.

APOSENTADORIA (APOS)

Secretaria de Recursos (Serur); Secretaria de Fiscalização de Integridade de Atos e Pagamentos de Pessoal e de Benefícios Sociais (Sefip).

Cuidam os autos de pedido de reexame interposto por Antônio Emanuel Braga Magalhães contra o Acórdão 4546/2020-TCU-Plenário, que considerou ilegal seu ato de aposentadoria em razão da inclusão, nos proventos, de parcelas alusivas a planos econômicos que deveriam ter sido absorvidas por alterações remuneratórias supervenientes.
2.	Inicialmente, ratifico o despacho exarado no sentido de que o recurso deve ser conhecido, porquanto preenche os requisitos de admissibilidade previstos no artigo 48 da Lei 8.443/1992.
3.	No mérito, acompanho integralmente o posicionamento da secretaria especializada e do Ministério Público junto ao TCU no sentido de negar provimento ao pleito, adotando como razões de decidir os fundamentos sustentados nos pareceres precedentes, sem prejuízo de tecer as seguintes considerações.
4.	Acerca das vantagens judiciais relativa a planos econômicos, assiste plena razão aos pareceres precedentes. Nos termos do Acórdão 1857/2003-TCU-Plenário, confirmado pelo Acórdão 961/2006-TCU-Plenário, tais parcelas não se incorporam à remuneração em caráter permanente, pois têm natureza de antecipação salarial, conforme o enunciado 322 da Súmula do TST
5.	Além disso, deve ser obedecida a disciplina do Acórdão 2161/2005-TCU-Plenário, momento em que este Tribunal balizou a forma de execução de sentenças judiciais concessivas de percentuais de planos econômicos, nos seguintes termos:
"9.2.1.2. recalcular, em cada caso, o valor nominal deferido por sentença judicial relativa a planos econômicos, de tal forma que a quantia inicial seja apurada, quando possível, na data do provimento jurisdicional, limitando-se essa revisão ao prazo de 5 anos anteriores. Acrescentar ao valor nominal calculado na data da sentença, apenas os reajustes gerais de salário do funcionalismo público federal ocorridos no período e subtrair as sucessivas incorporações decorrentes de novas estruturas remuneratórias criadas por lei, até a absorção integral dessa vantagem;" (grifo acrescido) .
6.	Com efeito, o Supremo Tribunal Federal, ao julgar o Recurso Extraordinário 596.663, que teve repercussão geral reconhecida, assentou a tese de que a sentença que reconhece ao trabalhador ou ao servidor o direito a determinado percentual de acréscimo remuneratório deixa de ter eficácia a partir da superveniente incorporação definitiva do referido percentual aos seus ganhos. A título ilustrativo, transcrevo a ementa do referido julgado:
"CONSTITUCIONAL. PROCESSUAL CIVIL. SENTENÇA AFIRMANDO DIREITO À DIFERENÇA DE PERCENTUAL REMUNERATÓRIO, INCLUSIVE PARA O FUTURO. RELAÇÃO JURÍDICA DE TRATO CONTINUADO. EFICÁCIA TEMPORAL. CLÁUSULA REBUS SIC STANTIBUS. SUPERVENIENTE INCORPORAÇÃO DEFINITIVA NOS VENCIMENTOS POR FORÇA DE DISSÍDIO COLETIVO. EXAURIMENTO DA EFICÁCIA DA SENTENÇA. 1. A força vinculativa das sentenças sobre relações jurídicas de trato continuado atua rebus sic stantibus: sua eficácia permanece enquanto se mantiverem inalterados os pressupostos fáticos e jurídicos adotados para o juízo de certeza estabelecido pelo provimento sentencial. A superveniente alteração de qualquer desses pressupostos (a) determina a imediata cessação da eficácia executiva do julgado, independentemente de ação rescisória ou, salvo em estritas hipóteses previstas em lei, de ação revisional, razão pela qual (b) a matéria pode ser alegada como matéria de defesa em impugnação ou em embargos do executado. 2. Afirma-se, nessa linha de entendimento, que a sentença que reconhece ao trabalhador ou servidor o direito a determinado percentual de acréscimo remuneratório deixa de ter eficácia a partir da superveniente incorporação definitiva do referido percentual nos seus ganhos. 3. Recurso extraordinário improvido."
7.	Por aí se vê que a cessação dos pagamentos de acréscimos remuneratórios dessa natureza não representa ofensa à sentença judicial, mas efetiva obediência aos limites da coisa julgada, porquanto a força do aresto não pode impedir que fatos novos produzam as consequências que lhes são próprias, não se admitindo que a coisa julgada material signifique imunidade à alteração dos pressupostos fáticos e jurídicos que regem a questão.
8.	No caso, foi verificado que o ato está em desacordo com essa intelecção, pois a parcela judicial já deveria ter sido totalmente absorvida por alterações remuneratórias supervenientes. Devem, portanto, ser rejeitados os argumentos que sustentam a manutenção da vantagem.
9.	Ademais, no caso específico do percentual de 10,87%, referente ao IPCr, o STJ possui entendimento pacífico, acompanhado pelo TCU, no sentido de que tal vantagem sequer era devida aos servidores públicos, não alcançados pelo termo "trabalhadores" do art. 9º da Lei 10.192/2001, que instituiu o percentual (Recursos Especiais 402.660/DF, 362.702/DF, 419.343/DF, 364.753/DF e 471.331/DF) 
10.	Também não há guarida à alegação de que teria incidido a decadência no caso. Convém destacar, de pronto, que não transcorreu interregno de 5 anos entre a data de entrada do ato no TCU e seu julgamento, de forma que foi devidamente obedecida a tese firmada pelo STF no Recurso Extraordinário 636.553:
"Em atenção aos princípios da segurança jurídica e da confiança legítima, os Tribunais de Contas estão sujeitos ao prazo de 5 anos para o julgamento da legalidade do ato de concessão inicial de aposentadoria, reforma ou pensão, a contar da chegada do processo à respectiva Corte de Contas."
11.	A propósito, o STF tem jurisprudência assentada (RE 636.553, MS 24.997-8, MS 24.958-7 e MS 25.015-1) , acompanhada pelo TCU (Súmula 278) , no sentido de que o ato de aposentadoria, reforma ou pensão, por sua natureza complexa, somente se aperfeiçoa com o exame e consequente registro pelo Tribunal de Contas, nos termos do art. 71, inciso III, da Constituição Federal. Desse modo, considerando que o ato não foi registrado, não há que se falar em ato jurídico perfeito, válido e eficaz capaz de gerar direito a ser acobertado.
12.	A segurança jurídica e a boa-fé, aliás, foram devidamente prestigiadas ao ser dispensada a devolução dos valores percebidos indevidamente até a prolação do acórdão recorrido, nos termos da Súmula 106 do TCU.
13.	Quanto aos demais argumentos recursais, considero que foram devidamente refutados pela secretaria especializada em seu parecer, razão pela qual deixo de tecer considerações adicionais.
14.	Feitas essas considerações, entendo que deve ser negado provimento ao presente recurso, mantendo-se inalterada a deliberação ora impugnada.
	Ante o exposto, voto por que o Tribunal adote a deliberação que ora submeto à apreciação deste Colegiado.
TCU, Sala das Sessões Ministro Luciano Brandão Alves de Souza, em 28 de setembro de 2022.
Ministro BRUNO DANTAS
Relator